# 请教—这种属于套期合同吗？

提问人：fuyi0624 时间：2010-10-21 18:19:42
版主，想请教下列合同该依据何准则进行处理：
1 、A公司与银行签订海外代付协议，借入一笔美元借款（ 100 万美元）以偿还海外货款； 2 、同时，A公司以优惠即期汇率从银行购入一笔美元（ 98 万美元），并按与美元借款相同的期限存入银行，作为偿还未来借款到期本息的保证金； 3 、因为美元贷款利率低于美元存款利率，故A公司在现时购入的美元保证金金额低于美元借款本金； 4 、借款到期后，银行直接从A公司的保证金账户划走美元保证金存款本息（ 103 万美元），已偿还美元借款本息（ 103 万美元）。
在此业务中，A公司的收益在交易时点就已确定，其收益额为购买的美元保证金（ 98 万美元）和借入的美元借款（ 100 万美元）的差额（ 2 万美元）。
对于上述交易，是否属于套期合同，是否应在资产负债表日按金融工具准则确认公允价值？

回答人：chenyiwei
在你所说的这个案例中，并不存在可以作为套期工具的衍生工具，而是只有美元存款、美元贷款这两项金融工具。因此不存在是否属于套期合同的问题。 另外，如果该企业的记帐本位币不是美元，则不能认为该合同最终的收益是固定的。

回答人：chenyiwei
回复 地板 fuyi0624 的帖子不可以。无论利息收入还是利息支出，都是根据资金占用的时间计算的，因此不能在合同成立时一次性确认收入。